臺灣彰化地方法院民事判決
110年度訴字第841號
原      告  陳維宗  
            張長英  
            蕭江秀霞
共     同
訴訟代理人  邱垂勳律師                      
被      告  謝麗姿  
訴訟代理人  蔡賢昌  
上列當事人間請求履行契約事件，本院於民國110年9月22日言詞
辯論終結，判決如下：
    主  文
被告應將坐落花蓮縣壽豐鄉志平段619、619-1、619-2、619-3、
619-4地號等5筆土地，分別移轉如附表所示之應有部分予原告陳
維宗、張長英、蕭江秀霞。
訴訟費用由原告自行負擔。
本判決於原告陳維宗、張長英、蕭江秀霞分別以新臺幣689,500
元、689,500元、517,100元為被告供擔保後，得假執行。
    事實及理由
一、原告主張：
㈠、緣原告3人與被告及訴外人楊淑媛共5人（下稱楊淑媛等5人）
    ，於民國89年間共同出資買受訴外人即出賣人劉秀桃名下坐
    落花蓮縣○○鄉○○段000○0000地號面積約850坪之土地（下稱
    系爭土地），並共推以被告名義辦理買賣移轉受讓登記，而
    將系爭土地登記於被告名下。楊淑媛等5人為明確系爭土地
    為5人共同出資買受及產權為5人共有之事實，另於89年8月2
    2日簽立「不動產共有契約書」（下稱系爭契約），且因5人
    咸認知系爭土地位於花蓮縣壽豐鄉東華大學附近，預期花蓮
    縣政府日後將辦理相關土地徵收以開發附近一帶的土地，藉
    以帶動花蓮地區的繁榮發展，故於系爭契約書第2條約定「…
    …於他日依法令區段徵收變更土地，能得細分時，甲方（按
    即被告）無條件按乙方（按除被告以外之共有人）持分比例
    ：江秀霞（按即蕭江秀霞）150坪 、陳維宗200坪 、張長英
    200坪 、楊淑媛100坪 ，分割過戶給乙方合夥人名下，且不
    得有求償或刁難之情事」，則依上開分配土地坪數之比例計
    算，被告將來即應分別移轉系爭土地150/850（即3/17）、2
    00/850（即4/17）、200/850（即4/17）予原告蕭江秀霞、
    陳維宗、張長英。嗣後系爭土地並於105年12月間因重測而
    逕為分割成如附表所示同鄉志平段619、619-1、619-2、619
    -3、619-4地號等5筆土地。
㈡、兩造於89年間合資購買系爭土地時，雖約定系爭土地「於他
    日依法令區段徵收變更土地」時，土地登記名義人即被告須
    無條件辦理土地持分比例過戶移轉分配給其他共同購買土地
    之出資人，惟歷經20多年後，花蓮縣政府雖未辦理系爭土地
    區段徵收等作業，然業已以獎勵土地所有權人自辦市地重劃
    的方式來推動該地區之繁榮發展與促進地方建設，故應認本
    件應有民法第227條之2第1項規定情事變更原則之適用，原
    告自得依兩造系爭契約及民法第227條之2第1項規定，請求
    被告按系爭土地之持分比例辦理移轉過戶予原告。並聲明：
    如主文第一項所示，並願供擔保，請准宣告假執行。
二、被告同意依照原告之請求給付，逕為訴訟標的之認諾。
三、按當事人於言詞辯論時為訴訟標的之認諾者，應本於其認諾
    為該當事人敗訴之判決，民事訴訟法第384條定有明文。本
    件原告之請求，業經被告認諾在卷（見本院卷第59、64頁）
    ，依前揭說明，自應本於被告認諾為其敗訴之判決。從而，
    原告請求被告應將坐落花蓮縣壽豐鄉志平段619、619-1、61
    9-2、619-3、619-4地號等5筆土地，分別移轉如附表所示之
    應有部分予原告陳維宗、張長英、蕭江秀霞，為有理由，自
    應予准許。至於兩造間有關過戶登記所需稅捐及費用等爭議
    ，核屬稅捐徵收等問題，並非原告請求項目，尚與本件請求
    無渉，附此敘明
四、原告陳明願供擔保以代釋明聲請宣告假執行，核無不合，爰
    酌定相當擔保金額，准予宣告假執行。
五、按被告對於原告關於訴訟標的之主張逕行認諾，並能證明其
    無庸起訴者，訴訟費用，由原告負擔，民事訴訟法第80條定
    有明文。本件被告認諾原告之請求，原告亦陳明願自行負擔
    訴訟費用（見本院卷第64頁），故訴訟費用應由原告自行負
    擔。
六、據上論結，本件原告之訴為有理由，爰判決如主文。　
中　　華　　民　　國　　110 　年　　9 　　月　　30　　日
                  民事第三庭          法　官　洪堯讚
以上正本係照原本作成。
如對判決上訴，應於判決送達後20日內向本院提出上訴狀。如委
任律師提起上訴者，應一併繳納上訴審裁判費。
中　　華　　民　　國　　110 　年　　9 　　月　　30　　日
                                      書記官　李盈萩　　　
附表：移轉土地及受移轉人　　　　　　　　　　　　　　　　
 陳維宗 張長英 蕭江秀霞 備註 花蓮縣○○鄉○○段 000地號 17分之4 17分之4 17分之3  同段619-1地號 17分之4 17分之4 17分之3  同段619-2地號 17分之4 17分之4 17分之3  同段619-3地號 17分之4 17分之4 17分之3  同段619-4地號 17分之4 17分之4 17分之3